el: Τύπος πρόωσης υδροπυραύλου: Μόνο πεπιεσμένος αέρας; Νερό και πεπιεσμένος αέρας; Νερό, πεπιεσμένος αέρας και ανάκτηση με αλεξίπτωτο (εστίαση κιτ); Άλλο
ro-RO: Tip de propulsie a rachetei cu apă: Doar aer comprimat; Apă + aer comprimat; Apă + aer comprimat + recuperare cu parașută (focalizare pe kit); Altele
pl: Typ napędu rakiety wodnej: Tylko sprężone powietrze; Woda + sprężone powietrze; Woda + sprężone powietrze + lądowanie na spadochronie (zestaw); Inne
tr: Su roketi itiş tipi: Yalnızca basınçlı hava; Su + basınçlı hava; Su + basınçlı hava + paraşütlü kurtarma (kit odaklı); Diğer
it: Tipo di propulsione del razzo ad acqua: Solo aria compressa; Acqua + aria compressa; Acqua + aria compressa + recupero con paracadute (specifico del kit); Altro
bg-BG: Тип задвижване на водна ракета: Само със сгъстен въздух; Вода + сгъстен въздух; Вода + сгъстен въздух + парашут за приземяване (фокус на комплекта); Други
zh-TW: 水火箭推進類型: 僅壓縮空氣; 水 + 壓縮空氣; 水 + 壓縮空氣 + 降落傘回收 (套件重點); 其他
vi: Loại hệ thống đẩy của tên lửa nước: Chỉ dùng khí nén; Nước + khí nén; Nước + khí nén + dù thu hồi (bộ công cụ chuyên dụng); Khác
ja: 水ロケット推進タイプ: 圧縮空気のみ; 水 + 圧縮空気; 水 + 圧縮空気 + パラシュート回収 (キット中心); その他
fi: Vesiraketin käyttövoimatyyppi: Vain paineilma; Vesi ja paineilma; Vesi + paineilma + laskuvarjopalautus (pääosassa); Muu
th: ระบบขับเคลื่อนจรวดน้ำ: อากาศอัดเท่านั้น; น้ำ + อากาศอัด; น้ำ + อากาศอัด + การกู้คืนด้วยร่มชูชีพ (เน้นชุดเครื่องมือ); อื่นๆ
sk-SK: Typ pohonu vodnej rakety: Iba stlačený vzduch; Voda + stlačený vzduch; Voda + stlačený vzduch + návrat padákom (zameranie súpravy); Iné
fr: Type de propulsion des fusées à eau: Air comprimé uniquement; Eau + air comprimé; Eau + air comprimé + récupération par parachute (kit complet); Autre
nl: Type aandrijving waterraket: Alleen perslucht; Water + perslucht; Water + perslucht + parachuteberging (kit-focus); Overige
en: Water rocket propulsion type: Compressed air only; Water + compressed air; Water + compressed air + parachute recovery (kit focus); Other
de: Antriebsart der Wasserrakete: Nur Druckluft; Wasser + Druckluft; Wasser + Druckluft + Fallschirmbergung (Set-Fokus); Sonstige
ru: Тип привода водной ракеты: Только сжатый воздух; Вода и сжатый воздух; Вода + сжатый воздух + парашютная система спасения (акцент на наборе); Другое
sl-SI: Vrsta pogona vodne rakete: Samo stisnjen zrak; Voda + stisnjen zrak; Voda + stisnjen zrak + vrnitev s padalom (poudarek kompleta); Drugo
pt-BR: Tipo de propulsão do foguete hidráulico: Apenas ar comprimido; Água + ar comprimido; Água + ar comprimido + recuperação por paraquedas (foco no kit); Outros
zh-CN: 水火箭推进类型: 仅压缩空气; 水 + 压缩空气; 水 + 压缩空气 + 降落伞回收（套件重点）; 其他
da: Fremdriftstype for vandraket: Kun trykluft; Vand + trykluft; Vand + trykluft + faldskærm til genfinding (sætfokus); Andet
hu: Vízirakéta hajtástípusa: Csak sűrített levegős; Víz + sűrített levegő; Víz + sűrített levegő + ejtőernyős visszatérés (készlet fókusz); Egyéb
pt-PT: Tipo de propulsão do foguetão aquático: Apenas ar comprimido; Água e ar comprimido; Água + ar comprimido + recuperação de paraquedas (foco no kit); Outro
sv: Typ av drivmedel för vattenraket: Endast tryckluft; Vatten + tryckluft; Vatten + tryckluft + fallskärmsräddning (fokus på kit); Övrigt
hr-HR: Vrsta pogona vodene rakete: Samo komprimirani zrak; Voda i komprimirani zrak; Voda + komprimirani zrak + spuštanje padobranom (komplet); Ostalo
ko: 물로켓 추진 타입: 압축 공기 전용; 물 + 압축 공기; 물 + 압축 공기 + 낙하산 회수(키트 포커스); 기타
cs: Typ pohonu vodní rakety: Pouze stlačený vzduch; Voda a stlačený vzduch; Voda a stlačený vzduch a návratový padák (zaměřeno na sadu); Jiný
nb: Fremdriftstype for vannrakett: Kun trykkluft; Vann og trykkluft; Vann + trykkluft + fallskjermretur (fokus på sett); Annet
es: Tipo de propulsión del cohete de agua: Solo aire comprimido; Agua + aire comprimido; Agua + aire comprimido + recuperación en paracaídas (enfoque de kit); Otro
lt-LT: Vandens raketos varomosios jėgos tipas: Tik suslėgtas oras; Vanduo ir suslėgtas oras; Vanduo, suslėgtas oras ir grįžimo parašiutas (rinkinio pagrindas); Kita